【裁判字號】    92,易,1649
【裁判日期】    920912
【裁判案由】    恐嚇
【裁判全文】
臺灣高雄地方法院刑事判決                        九十二年度易字第一六四九號
    公  訴  人  臺灣高雄地方法院檢察署檢察官
    被      告  戊○○
右列被告因恐嚇案件，經檢察官提起公訴（九十二年度偵字第七六八一號），本院判
決如左：
    主  文
戊○○以加害生命、身體之事，恐嚇他人，致生危害於安全，處有期徒刑肆月，如易
科罰金，以佰元折算壹日。扣案白色塑膠容器壹個、白色抹布壹條（上開物品均已
燃燒過）及瓦斯噴火槍壹組，均沒收之。緩刑參年。
    事  實
一、戊○○與丁○○（已於起訴前去世）係夫妻關係，惟感情不睦，分居甚久，而乙
    ○則居住於高雄縣鳳山市慈輝新村四巷三十八號丁○○家中，民國九十二年一月
    三日十七時許，丁○○至高雄市鼓山區○○○路一三七巷一之一號戊○○住處後
    ，二人因生活費而有口角，戊○○遂遷怒於乙○，嗣於九十二年一月三日二十三
    時許，戊○○乃持內裝有汽油（於高雄市內惟地區某加油站購買，價格新臺幣『
    下同』二十四元）之白色塑膠容器一個、白色抹布一條及瓦斯噴火槍一組（於水
    底寮地區購買，價值一百二十五元），藏匿在高雄縣鳳山市慈輝新村四巷四十號
    後之防火巷，待乙○由慈輝新村三巷之機車停車場，行經慈輝新村四巷四十號後
    方之防火巷附近時，即基於恐嚇之故意，持前開白色容器，往乙○身上潑灑汽油
    ，幸乙○閃避得宜，而未得逞，惟該汽油則灑落地面，戊○○見狀，仍續前恐嚇
    之犯意，旋以打火機引燃上開瓦斯噴火槍，待點燃隨身攜帶之抹布後，即將抹布
    丟向乙○站立處，因點燃抹布掉落地面，遂引燃前已灑落之汽油，幸經丁○○、
    路人丙○○聯手將火熄滅，而未釀成災害（公共危險罪嫌部分，另經公訴人不起
    訴處分），戊○○則趁隙逃離現場。嗣經警到場處理，並當場扣得白色抹布一條
    、前開白色容器一個（上開物品均已燃燒過）及瓦斯噴火槍一組，並循線查獲戊
    ○○。
二、案經丁○○告發後，由高雄縣政府警察局鳳山分局報告臺灣高雄地方法院檢察署
    檢察官偵查起訴。
    理  由
一、右揭犯罪事實（白色塑膠容器部分，除外），業據被告戊○○於本院坦白承認（
    詳本院九十二年八月十一日及九十二年八月二十九日審判筆錄）。核與證人即被
    害人乙○、證人丙○○於本院（詳本院九十二年八月十一日及九十二年八月二十
    九日審判筆錄）；證人丁○○於警訊及偵查中（詳九十二年一月七日警訊筆錄、
    九十二年四月二十三日及九十二年五月八日檢察官訊問筆錄）、證人即高雄縣政
    府警察局鳳山分局埤頂派出所警員甲○○於偵查中（詳九十二年五月八日檢察官
    訊問筆錄）之證述情節相符。此外，復有白色塑膠容器一個（該物品已燃燒過）
    及瓦斯噴火槍一組扣案足憑，因被告自白與事實相符，是此部分之事實，堪以認
    定。至被告固辯稱：該白色塑膠容器非其所有，伊將汽油裝在薄薄之綠色罐子內
    等語，惟被告持該白色塑膠容器，向被害人乙○潑灑汽油等情，業據證人乙○於
    本院證述綦詳（詳本院九十二年八月二十九日審判筆錄）；而警方至現場處理後
    ，僅扣到白色塑膠容器，並未發現綠色罐子，且該白色塑膠容器含有濃濃汽油之
    事實，亦據證人甲○○警員於偵查中證陳明確（九十二年五月八日檢察官訊問筆
    錄），基於上開事實，並參以被告坦承購買汽油二十四元，就價格而言，汽油量
    應已超過一公升（以事發當時之汽油價格計算），豈是薄薄之罐子所能裝載，是
    被告持白色塑膠容器潑灑汽油之事實，亦堪認定。從而，本件事證明確，被告恐
    嚇犯行，灼然甚明。
二、核被告所為，係犯刑法第三百零五條之恐嚇危害安全罪。被告先潑灑汽油，復點
    燃抹布而引燃地面汽油，係一恐嚇犯意下之接續行為，接續犯，僅論以一罪。爰
    審酌被告因生活費問題而與夫丁○○爭執，竟牽怒於被害人乙○，以潑灑汽油、
    點燃抹布之方式，恐嚇被害人，致生危害其生命、身體，行為實屬不當，幸撲滅
    得宜，始未釀成災害，惟念及被告並無前料，素行尚稱良好，有臺灣高等法院被
    告全前案紀錄表可參，並參以其犯後坦承犯行，且因一時衝動所為等一切情狀，
    量處如主文所示之刑，併諭知易科罰金之折算標準。又被告未曾受有期徒刑以上
    刑之宣告，有前開紀錄表可稽，信其經上開刑宣告之教訓後，應知警惕，當無再
    犯之虞，本院衡情認被告所受之宣告刑，以暫不執行為適當，爰併予宣告緩刑三
    年，以啟自新。至扣案之白色抹布一條、白色塑膠容器一個（上開物品均已燃燒
    過）及瓦斯噴火槍一組，為被告所有供犯罪所用之物，已如前述，爰依刑法第三
    十八條第一項第二款之規定，宣告沒收之；另打火機、汽油部分，或已滅失（詳
    本院九十二年八月十一日審判筆錄）、或已燃燒，爰不宣告沒收之。
據上論結，依刑事訴訟法第二百九十九條第一項前段、刑法第三百零五條、第四十一
條第一項前段、第七十四條第一款、第三十八條第一項第二款，罰金罰鍰提高標準條
例第一條前段、第二條，判決如主文。
中      華      民      國      九十二      年      九    月    十二    日
                                  臺灣高雄地方法院刑事第一庭
                                      法  官  方  百  正
右正本證明與原本無異。
如不服本判決，應於判決送達後十日內，向本院提出上訴狀。
                                      書記官  張  金  蘭
中    華    民    國      九十二      年      九      月      十五      日
附錄本判決論罪科刑所依據之法條：
中華民國刑法第三百零五條以加害生命、身體、自由、名譽、財產之事，恐嚇他人致
生危害於安全者，處二年以下有期徒刑、拘役或三百元以下罰金。


司法院資訊處製作；財團法人民間司法改革基金會備份。
